【裁判字號】    92,交易,27
【裁判日期】    921130
【裁判案由】    公共危險等
【裁判全文】
台灣苗栗地方法院刑事判決                          九十二年度交易字第二七號
    公  訴  人  臺灣苗栗地方法院檢察署檢察官
    被      告  乙○○
右列被告因公共危險等案件，經檢察官提起公訴（九十二年度偵字第一四九七號、第
二四五０號），經本院合議庭裁定適用簡式審判程序，判決如左：
    主  文
乙○○服用酒類，不能安全駕駛動力交通工具而駕駛，處罰金壹萬元，如易服勞役，
以參佰元折算壹日。
其餘公訴不受理。
    事  實
一、乙○○明知飲用酒類後不能駕駛動力交通工具，仍於民國九十二年四月十日中午
    十二時三十分許，在苗栗縣獅潭鄉與友人飲用蔘茸酒，已達不能安全駕駛動力交
    通工具之程度，竟仍於同日下午四時許，執意駕駛車號ＳＡＡ─七二三號輕型機
    車（起訴書誤繕為一三二號）返家，嗣於同日下午四時三十八分許，沿苗栗縣頭
    份鎮○○路由東往西方向，且在苗栗縣頭份鎮○○路與濱江街口左轉，依當時道
    路交通狀況，為柏油路面、平坦乾燥、無缺陷、無障礙物，且視距良好，亦無其
    他不能注意之情形，竟因不勝酒力及疏未注意車前狀況，致撞擊前方沿中正路由
    西往東方向、由甲○○所騎乘之車號ＭＬ八─八七二號輕型機車之左側，造成甲
    ○○人車倒地並受有頭部外傷、頭部扭傷、胸部挫傷、腹部鈍傷及雙側下肢多處
    挫傷、腫脹瘀青之傷害。嗣後乙○○即留在現場，於犯罪偵查機關尚未發覺犯罪
    前，於警員到場處理時，主動自首犯罪並接受裁判，並於同日下午五時十二分許
    ，經警測得乙○○呼氣酒精濃度值達每公升零點三七毫克。
二、案經告訴人甲○○訴請苗栗縣警察局頭份分局報告臺灣苗栗地方法院檢察署檢察
    官偵查起訴。
    理  由
壹、有罪部分：
一、右開事實，業據被告乙○○於本院審理時自白不諱，核與告訴人甲○○指訴情節
    相符，復有道路交通事故調查表、酒精濃度測試表、舉發道路交通管理事件通知
    單、驗傷診斷書及現場拍攝之照片六幀在卷可稽。按飲用酒類或其他類似物後，
    其吐氣所含酒精濃度超過每公升○‧二五毫克或血液中酒精濃度超過百分之○‧
    ○五以上者，不得駕車；酒精濃度超過規定標準者，處新臺幣一萬五千元以上六
    萬元以下罰鍰，並當場移置保管其車輛及吊扣其駕駛執照一年；而肇事致人受傷
    者，並吊扣其駕駛執照二年；致人重傷或死亡者，吊銷其駕駛執照，並不得再考
    領。道路交通管理處罰條例第三十五條第一項第一款、道路交通安全規則第一百
    十四條第一項第二款均定有明文。次按行政院法務部八八法檢字第００一六六九
    號函，固以酒精濃度呼氣達每公升０．五五毫克以上，為「不能安全駕駛」之標
    準；惟此係就本條係屬「抽象危險犯」所為之解釋，其意旨係在說明如超過前開
    標準，其肇事率即為一般正常人之十倍，可逕行認定有公共危險，毋庸另行探求
    其他事證以為佐證，尚無逕以前開數值作為刑法罪責認定之唯一標準之意；此由
    該函就「至於低於上揭數值以下之行為，如輔以其他客觀事實得作為不能安全駕
    駛之判斷時，亦應依刑法第一百八十五條之三之規定移送法辦處以刑罰」等語自
    明。是本件被告經警測試酒後之吐氣含酒精成份已達每公升○．三七毫克，雖未
    超過○．五五毫克，然既已逾越交通監理或警察機關取締酒醉駕車之每公升○．
    二五毫克標準值，其已屬「酒精濃度超過規定標準」；況被告復已肇生車禍，足
    證被告於上開時、地顯因飲用酒類而無安全駕駛車輛之能力，而屬酒醉駕車甚明
    。
二、核被告所為，係犯刑法第一百八十五條之三之服用酒類不能安全駕駛動力交通工
    具罪。被告於肇事後留在現場，主動在犯罪偵查機關尚未確定其身分前，向苗栗
    縣警察局頭份分局頭份派出所警員自首並接受酒精測試而接受裁判，核其行為與
    自首要件相合，應依法減輕其刑。爰審酌被告並無不良素行、過失之程度及犯罪
    之結果已致人於傷，情節嚴重，惟於本院審理中業已與被害人達成和解等一切情
    狀，量處如主文所示之刑，並同時諭知易服勞役之折算標準，以示懲儆。
貳、過失傷害部分不受理：
一、按告訴乃論之罪，告訴人於第一審辯論終結前得撤回其告訴，又告訴經撤回者，
    應諭知不受理之判決，並得不經言詞辯論為之，刑事訴訟法第二百三十八條第一
    項、第三百零三條第三款、第三百零七條，分別定有明文。
二、本件被告乙○○另經檢察官依刑法第二百八十四條第一項前段之過失傷害罪提起
    公訴，依刑法第二百八十七條前段之規定，須告訴乃論。茲據告訴人甲○○當庭
    撤回其告訴，揆諸首開說明，爰不經言詞辯論，諭知不受理之判決。
據上論斷，應依刑事訴訟法第二百七十三條之一第一項、第二百九十九條第一項前段
，第三百零三條第三款、第三百零七條，刑法第一百八十五條之三、第六十二條前段
、第四十二條第二項，罰金罰鍰提高標準條例第二條，判決如主文。
本案經檢察官廖啟村到庭執行職務。
中      華      民      國    九十二    年     十一     月     三十     日
                                    臺灣苗栗地方法院交通法庭
                                          法  官  楊  台  清
右正本證明與原本無異。
如不服本判決，應於送達後十日內向本院提出上訴狀(須附繕本)，上訴於臺灣高等
法院臺中分院。
                                          書記官  李  達  成
中      華      民      國    九十二    年     十一     月     三十     日
附錄論罪科刑法條
刑法第一百八十五條之三
服用毒品、麻醉藥品、酒類或其他相類之物，不能安全駕駛動力交通工具而駕駛者，
處一年以下有期徒刑、拘役或三萬元以下罰金。


司法院資訊處製作；財團法人民間司法改革基金會備份。
